臺灣苗栗地方法院民事判決　　　　　　　 96年度訴字第123號
原　　　告　台灣中小企業銀行股份有限公司
法定代理人　丁○○
訴訟代理人　丙○○
被　　　告　乙○○
　　　　　　　　　　　　號4樓.
　　　　　　甲○○
　　　　　　　　　　　　號
上列當事人間請求清償借款事件，本院於民國96年6 月26日言詞
辯論終結，判決如下：
    主  文
被告乙○○、甲○○應連帶給付原告新臺幣伍拾參萬陸仟參佰元
，及自民國九十六年三月二十二日起至清償日止，按年息百分之
七點五二五計算之利息，暨自民國九十六年四月二十三日起至清
償日止，逾期六個月以內者，按上開利率百分之十，逾期超過六
個月部分，按上開利率百分之二十計算之違約金。
被告乙○○應給付原告新臺幣伍萬伍仟伍佰伍拾柒元，及自民國
九十五年十二月二十三日起至清償日止，按年息百分之十五計算
之利息。
被告乙○○應給付原告新臺幣貳拾萬陸仟零玖拾壹元，及自民國
九十五年十二月九日起至清償日止，按年息百分之十三點六二五
計算之利息，暨自民國九十六年一月十日起至清償日止，逾期六
個月以內者，按上開利率百分之十，逾期超過六個月部分，按上
開利率百分之二十計算之違約金。
被告乙○○應給付原告新臺幣壹拾玖萬柒仟貳佰陸拾玖元，及自
民國九十六年二月八日起至清償日止，按年息百分之十五計算之
利息，暨自民國九十六年三月九日起至清償日止，逾期六個月以
內者，按上開利率百分之十，逾期超過六個月部分，按上開利率
百分之二十計算之違約金。
訴訟費用新臺幣壹萬零玖佰元由被告乙○○負擔新臺幣伍仟元，
餘新臺幣伍仟玖佰元由被告乙○○、甲○○連帶負擔。
    事實及理由
壹、程序方面：
一、本件依兩造間貸款契約書第17條之約定（詳卷第9 頁），合
    意由本院管轄，合先敘明。
二、被告經合法通知，均未於言詞辯論期日到場，核均無民事訴
    訟法第386 條各款所列情形，爰依原告之聲請，由其一造辯
    論而為判決。
貳、實體方面：
一、原告起訴主張：(1)被告乙○○於民國93年4 月21日邀同被告
    甲○○為連帶保證人，向原告借款新臺幣（下同）100 萬元
    ，約定借款期間自93年4 月22日起至99年4 月22日，每1 個
    月為1 期，以每月22日為繳款日，利率按7.525 % 固定計息
    ，並約定如債務人不依約償還本息時，除按原定利率計息外
    ，並加計逾期在6 個月以內者，按借款利率10% ，逾期超過
    6 個月部分，按借款利率20% 計算之違約金。詎被告乙○○
    自96年3 月22日起即未依約清償，依約已喪失期限利益，尚
    欠536,300 元及自96年3 月22日起至清償日止，按年息7.52
    5%計算之利息，暨自96年4 月23日起至清償日止，逾期在6
    個月以內者，按上開利率10% ，逾期超過6 個月部分，按上
    開利率20% 計算之違約金迄未清償。(2)被告乙○○於94年11
    月10日向原告申辦卡友樂透貸小額消費性金融貸款，向原告
    借款20萬元，約定借款期間自94年11月23日起至96年5 月23
    日，每1 個月為1 期，按期平均攤還本息金額為111,111 元
    ，約定如債務人不依約償還本息時，即喪失期限利益，並應
    按年息15% 計付遲延利息。詎被告乙○○自95年12月23日起
    即未依約清償，依約已喪失期限利益，尚欠55,557元及自95
    年12月23日起至清償日止，按年息15% 計算之利息迄未清償
    。(3)被告乙○○於94年11月10日向原告借款29萬元，約定借
    款期間自94年12月9 日起至97年12月9 日，每1 個月為1 期
    ，按期攤還本息，利率按13.625 %固定計息，並約定如債務
    人不依約償還本息時，除按原定利率計息外，並加計逾期在
    6 個月以內者，按借款利率10% ，逾期超過6 個月部分，按
    借款利率20% 計算之違約金。詎被告乙○○自95年12月9 日
    起即未依約清償，依約已喪失期限利益，尚欠206,091 元及
    自95年12月9 日起至清償日止，按年息13.625% 計算之利息
    ，暨自96年1 月10日起至清償日止，逾期在6 個月以內者，
    按上開利率10% ，逾期超過6 個月部分，按上開利率20% 計
    算之違約金迄未清償。(4)被告乙○○於91年11月13日向原告
    申辦信用卡，約定被告乙○○得於20萬元額度內簽帳消費，
    並約定每月7 日為結帳日，21日為最後繳款日，雙方並簽訂
    約定條款，約定應按期於每月繳款日前付清當期最低應繳金
    額，如有遲延，則全部債務視為到期，應一次清償全部借款
    本息，並依年息15％計收利息，逾期6 個月以內者，按上開
    利率10％，逾期超過6 個月者，按上開利率20％計付違約金
    。詎被告乙○○自96年2 月7 日起即未依約繳納，至今尚積
    欠本金197,269 元及利息、違約金迄未清償。為此依消費借
    貸及連帶保證之法律關係，請求被告乙○○、甲○○應連帶
    清償如主文第1 項所示金額及利息、違約金，及被告乙○○
    應清償如主文第2 、3 、4 項所示金額及利息違約金等語，
    並聲明：如主文第1 、2 、3 、4 項。
二、被告則均未於言詞辯論期日到場，亦均未提出書狀作何聲明
    或陳述。
三、原告主張之前揭事實，業據其提出與所述相符之借據、小額
    信用貸款約定書、信用卡申請書、電腦帳務查詢單（詳卷第
    9 至14頁）為證，而被告受合法之通知，於言詞辯論期日不
    到場爭執，復未提出書狀以供本院斟酌，本院審閱上開書證
    ，堪信原告之主張為真實。
四、按稱消費借貸者，謂當事人一方移轉金錢或其他代替物之所
    有權於他方，而約定他方以種類、品質、數量相同之物返還
    之契約。又連帶債務之債權人，依同法第273 條第1 項規定
    ，得對債務人中之一人或數人或其全體，同時或先後請求全
    部或一部之給付。本件被告甲○○就前開第(1)項借款既為被
    告乙○○之連帶保證人，已如前述，則揆諸首揭說明，原告
    請求被告乙○○、甲○○連帶清償前開第(1)項之借款，自屬
    有據。另被告乙○○既積欠原告如上開第(2)(3)(4)項借款未清
    償，則原告請求其清償借款，亦屬有據。
五、從而，原告本於消費借貸契約及連帶保證之法律關係，請求
    被告乙○○應連帶給付如主文第1 項所示之本息、違約金，
    及請求被告乙○○應給付如主文第2 、3 、4 項所示本息及
    違約金，為有理由，應予准許。
六、訴訟費用負擔之依據：民事訴訟法第85條第2 項、第78條。
中　　華　　民　　國　　96　　年　　6 　　月　　29　　日
                  民事庭法　官　王萬金
以上正本係照原本作成。
如對本判決上訴，須於判決送達後20日內向本院提出上訴狀。
                        書記官　劉碧雯
中　　華　　民　　國　　96　　年　　6 　　月　　29　　日
